臺灣高等法院臺中分院刑事判決
110年度上訴字第879號
上  訴  人  
即  被  告  白翰華
選任辯護人  尤亮智律師（法扶律師）
上  訴  人  
即  被  告  陳祐祥
指定辯護人  本院公設辯護人陳秋靜
上列上訴人即被告等因傷害致重傷案件，不服臺灣臺中地方法院
109年度訴字第129號中華民國110年2月4日第一審判決（起訴案
號：臺灣臺中地方檢察署108年度偵字第24566號），提起上訴，
本院判決如下：
    主  文
上訴駁回。
    犯罪事實
一、緣林嘉富（經原審判處有期徒刑3年10月確定）、甲○○與丁○○於民國108年8月12日晚間，在臺中市梧棲區「御聖理容KTV
    」店消費後，由丁○○駕駛車牌號碼000-0000號黑色自用小客
    車搭載酒後之甲○○、林嘉富，沿臺中市沙鹿區臺灣大道，由
    梧棲區往臺中市區方向行駛。於翌（13）日凌晨0時53分許
    ，行經臺中市○○區○○○道0段00號前時，因與騎乘車牌號碼00
    0-000號普通重型機車之丙○○發生行車糾紛，引起林嘉富、
    甲○○、丁○○不滿，遂先由丁○○將所駕駛之上開自用小客車擋
    住丙○○之機車，渠3人隨即下車，再由甲○○以手勒住丙○○脖
    子之方式，將丙○○拖下機車，林嘉富、甲○○、丁○○主觀上雖
    無致丙○○重傷害之故意，然其等均為智慮正常之成年人，客
    觀上能預見數人共同攻擊他人，可能因場面混亂擊中頭部，
    傷及頸椎、脊髓等部位，極可能重創人體腦部或與其相連之
    頸部脊椎，導致人體神經系統受損而引發肢體失能或退化之
    重傷害結果，因一時氣憤，主觀上亦能預見而均疏未預見，
    基於傷害人之身體之犯意聯絡，渠3人共同以手毆打、以腳
    踹踢丙○○之頭部、臉部及身體，林嘉富並撿拾地上之條狀物
    毆打丙○○後肩等處，丙○○因而流血倒地，受有右頸穿刺傷合
    併第7頸椎椎弓骨折及脊髓損傷合併雙手掌及下肢無力、身
    體多處擦挫傷、右側肩膀開放性傷口、右側手部開放性傷口
    、腦震盪伴有意識喪失、神經肌肉性膀胱無力及尿失禁、鼻
    骨骨折等傷害，林嘉富、甲○○、丁○○見丙○○倒地不起，在丁○○撥打電話呼叫救護車後一同逃離現場。而丙○○經送醫治療
    後，仍因頸椎脊髓損傷併四肢無力，需使用輪椅代步或助行
    器輔助行動，日常生活需仰賴他人協助，無完全恢復之可能
    ，而達其身體及健康重大難治之重傷害程度。
二、案經丙○○訴由臺中市政府警察局清水分局報告臺灣臺中地
    方檢察署檢察官偵查起訴。 
    理  由
壹、證據能力部分：
一、按被告以外之人於審判外之言詞或書面陳述，除法律有規定
    者外，不得作為證據；又被告以外之人於審判外之陳述，雖
    不符合刑事訴訟法第159條之1至之4規定，但經當事人於審
    判程序同意作為證據，法院審酌該言詞或書面陳述作成時之
    情況，認為適當者，亦得為證據。當事人、代理人或辯護人
    於法院調查證據時，知有同法第159條第1項不得為證據之情
    形，而未於言詞辯論終結前聲明異議者，視為有前項之同意
    ，刑事訴訟法第159條第1項及第159條之5分別定有明文。經
    查，本判決所引用被告以外之人於審判外之陳述，檢察官、
    上訴人即被告（下稱被告）甲○○、丁○○2人及其等辯護人均
    不爭執證據能力，本院審酌上開證據資料製作時之情況，並
    無違法不當之瑕疵，認為以之作為證據應屬適當，揆諸前開
    規定，均有證據能力。
二、本判決所引用之其餘之非供述證據，與本件待證事實具有證
    據關連性，並無證據證明係公務員違背法定程序所取得，亦
    無顯有不可信之情況，且經本院於審理期日合法調查，自均
    得作為本判決之證據。
貳、實體部分
一、認定犯罪事實所憑之證據及理由：
　　訊據被告甲○○、丁○○固均坦承有於上揭時、地與原審同案被
    告林嘉富共同毆打告訴人丙○○（下稱告訴人）之事實，惟均
    矢口否認有何傷害致重傷之犯行。被告甲○○辯稱：我只有徒
    手毆打告訴人，不可能造成告訴人重傷害之結果云云，其辯
    護人為其置辯稱：告訴人重傷害之結果並非甲○○所預見云云
    ；被告丁○○則辯稱：我只有徒手毆打告訴人，告訴人重傷害
    之結果不是我造成云云，其辯護人為其置辯稱：丁○○並未攻
    擊告訴人頸椎部位，亦無法預見其他共同被告會攻擊告訴人
    造成其頸椎受損，則丁○○對於告訴人因此受有重傷害，顯然
    無法預見云云。惟查：
㈠、被告甲○○、丁○○與原審同案被告林嘉富等人於前揭時、地，
    與告訴人發生行車糾紛，被告丁○○先以其駕駛之上開自用小
    客車擋住告訴人之機車，被告等人下車後，被告甲○○即以手
    勒住脖子之方式將告訴人拖下機車，被告等人即共同以手毆
    打、以腳踹踢告訴人之頭、臉部及身體，林嘉富並撿拾地上
    之條狀物毆打告訴人後肩等處，告訴人流血倒地，被告丁○○
    隨即呼叫救護車，而告訴人於當日送往光田醫院沙鹿分院救
    治，經診斷受有右頸穿刺傷合併第7頸椎椎弓骨折及脊髓損
    傷合併雙手掌及下肢無力、身體多處擦挫傷、右側肩膀開放
    性傷口、右側手部開放性傷口、腦震盪伴有意識喪失、神經
    肌肉性膀胱無力及尿失禁、鼻骨骨折等傷害之事實，業據被
    告等人於警詢、偵查中、原審審理時均坦承不諱，核與告訴
    人於警詢時指訴之被害情節大致相符（見偵卷第65至67頁、
    第69至73頁），並有108年8月19日員警職務報告書（見偵卷
    第39頁）、告訴人之指認犯罪嫌疑人紀錄表（見偵卷第75至
    85頁）、光田醫院108年8月14日及同年9月18日之診斷證明
    書（見偵卷第87頁、第137頁）、路口監視器影像截圖、現
    場照片、告訴人傷勢照片（見偵卷第91至101頁）、車牌號
    碼000-0000號自用小客車車籍資料（見偵卷第126頁）、光
    田醫院108年11月14日（108）光醫事字第10800877號函及所
    附告訴人病歷資料（見偵卷第163至246頁）、109年9月4日
    （109）光醫事字第10900642號函及所附告訴人門診及出院
    病歷摘要（見原審卷㈠第325至344-1頁）等附卷可稽，此部
    分事實首堪認定。
㈡、告訴人之傷勢已達重傷害之程度：
　　按刑法第10條第4項第6款之重傷，係指除去同項第1款至第5
    款之傷害而於身體或健康有重大不治或難治之傷害者而言；
    所謂於身體或健康有重大不治或難治之傷害，係指傷害重大
    ，且不能治療或難於治療，於人之身體或健康有重大影響者
    而言。告訴人於108年8月13日案發後先送往光田醫院急救，
    於當日接受椎弓切除術、修補腦膜及傷口清創手術，嗣於該
    院住院至108年11月11日始出院，轉入童綜合醫院住院治療
    ，又於109年1月6日出院轉至光田醫院住院治療，於109年2
    月6日出院轉至童綜合醫院住院治療，至109年4月2日始出院
    ，之後持續在童綜合醫院復健科接受門診治療，仍因頸椎脊
    髓損傷併四肢無力，手掌抓握力量較差、行走不穩，需使用
    輪椅或助行器代步，日常生活需依賴家人照顧，無完全恢復
    之可能等情，有前開光田醫院診斷證明書及該院病歷資料、
    童綜合醫院109年11月4日童醫字第1090001473號函及所附告
    訴人病歷資料在卷足憑（含該院開立之一般證明書、全民健
    康保險重大傷病診斷書，見原審卷㈡第47至141頁）。是告訴
    人歷經長達年餘仍無法治癒，日常生活均需仰賴他人協助，
    並須以輔具輔助行走，顯然嚴重影響告訴人行走、日常生活
    自理及從事社會活動之能力，並非僅僅對告訴人造成輕微不
    便；是告訴人所受之傷害確已達刑法第10條第4項第6款所稱
    於身體或健康有重大不治或難治之重傷害程度無訛。
㈢、按行為與結果有無因果關係，係事實審法院依據證據以經驗
    與論理法則判斷之職權；又所謂相當因果關係，係指依經驗
    法則，綜合行為當時所存在之一切事實，為客觀之事後審查
    ，認為在一般情形下，有此環境、有此行為之同一條件，均
    可發生同一之結果者，則該條件即為發生結果之相當條件，
    行為與結果即有相當之因果關係。反之，若在一般情形下，
    有此同一條件存在，而依客觀之審查，認為不必皆發生此結
    果者，則該條件與結果不相當，不過為偶然之事實而已，其
    行為與結果間即無相當因果關係（最高法院76年度台上字第
    192號判決意旨參照）。查告訴人遭被告等人攔車後進而毆
    打、踹踢，告訴人受傷倒地後，隨即遭送往光田醫院救治，
    而依前開病歷資料所載，告訴人歷經手術及長達近8個月之
    住院、持續回診復健等過程，仍有頸椎脊髓損傷併四肢無力
    之情形，此為連續之病程進展，未有其他原因介入。而依被
    告等人於上揭時、地傷害告訴人之方式，係以徒手毆打、以
    腳踹踢告訴人頭、臉部、身體，林嘉富甚以條狀物毆打告訴
    人後肩等處，衡以頭、臉部係人體重要部位，倘受到猛力撞
    擊、甩動，可能連動頸部造成頸椎損傷，導致脊髓損傷影響
    中樞神經系統、四肢肌力及活動程度，則以被告3人毆打告
    訴人之身體部位及告訴人受傷程度、告訴人前述就診及治療
    之歷程等情綜合觀察，堪認被告等人前開傷害行為，與告訴
    人重傷害結果間，具有相當之因果關係。
㈣、被告等人主觀上並無重傷害之故意：
　⒈按刑法重傷害、傷害罪之區別，端在行為人犯罪之故意為如
    何，即行為人於下手加害時，究係出於重傷或傷害之明知或
    預見，並有意使之發生為斷，至被害人受傷部位與多寡、傷
    勢輕重程度如何、是否為致命部位及行為人所用之兇器，雖
    可藉為認定犯意究屬如何之心證，但僅足供為認定之重要參
    考資料，尚不能據為區別重傷與傷害之絕對唯一之標準，猶
    須斟酌當時客觀環境、行為人下手之經過及其他具體情形加
    以判斷。是行為人於行為當時，主觀上是否係蓄意使人受重
    傷或傷害他人，除應斟酌其使用之兇器種類、攻擊之部位、
    行為時之態度、外顯表示外，尚應深入觀察、審究行為人與
    被害人平日之關係、衝突之起因、行為當時所受刺激等動機
    、行為時現場之時空背景、下手力道之輕重、雙方武力優劣
    、行為手段是否猝然致被害人難以防備、被害人受傷之情形
    及攻擊後之後續動作等各項因素予以綜合判斷。復按刑法第
    277條第2項後段規定之傷害致人重傷罪，係對於犯普通傷害
    罪致發生重傷結果所規定之加重結果犯，參酌同法第17條規
    定，以行為人所實施之普通傷害行為，乃「客觀上能預見」
    可能發生超越其犯意所生之較重結果即重傷結果，但行為人
    「主觀上不預見」者為要件；即加重結果犯係以該行為人對
    於其行為所生，「客觀上有預見可能」之加重之結果，但行
    為人事實上因當時之疏忽致「未預見」為要件（最高法院96
    年度台上字第6924號判決意旨參照）。
　⒉查本案肇因於被告等人與告訴人間之行車糾紛，而在被告丁○○以前開自用小客車攔下告訴人之機車後，被告等人隨即以
    手毆擊、以腳踹踢、兼或由林嘉富持條狀物毆打告訴人，歷
    時數分鐘之久，直至告訴人倒地流血無法還手始停手，此為
    被告等人所是認（見原審卷㈡第176至177頁、第209至210頁
    ）；復依告訴人之光田醫院診斷證明書及現場照片以觀（見
    偵卷第137頁、第93頁），告訴人傷勢遍佈全身，案發現場
    留有大片血漬，在在足證被告等人攻擊告訴人之時間非短、
    力道非微，就被告林嘉富持條狀物毆擊告訴人後肩等處之行
    為，顯然並未逸脫其等原本傷害之合同犯意範圍，惟被告等
    人與告訴人於案發前均不認識，且無怨隙，偶因行車糾紛致
    生本件事端，尚難認被告等人於毆擊告訴人之初，即有使告
    訴人受有重傷之犯意與決心，亦難認被告等人於毆打時主觀
    上即得以預見告訴人將因此致上述重傷害之結果，顯然被告
    3人於行為時，應無重傷害之故意甚明。
㈤、被告等人於主觀上雖無致告訴人重傷害之犯意，然被告甲○○
    係66年生，於案發當時為41歲，被告丁○○係82年生，於案發
    當時為25歲，有渠2人年籍資料在卷足憑，均有相當社會經
    歷，為智識正常之成年人，應有正常判斷事理之能力，而頭
    部、頸椎、脊髓等為人體重要部位，且極其脆弱，被告等人
    客觀上應可預見如數人共同攻擊被害人，可能因場面混亂擊
    中被害人頭部，傷及頸椎、脊髓等部位，且極可能重創人體
    腦部或與其相連之頸椎、脊髓，導致人體神經系統受損而引
    發肢體失能或退化等重大傷害之結果；又本件案發時並無其
    他不能注意之情事，被告等人主觀上竟疏未預見及此，仍在
    一時氣憤下，以手毆擊、以腳踹踢、兼或由林嘉富持條狀物
    毆打告訴人，致告訴人因而受有右頸穿刺傷合併第7頸椎椎
    弓骨折及脊髓損傷合併雙手掌及下肢無力、身體多處擦挫傷
    、右側肩膀開放性傷口、右側手部開放性傷口、腦震盪伴有
    意識喪失、神經肌肉性膀胱無力及尿失禁、鼻骨骨折等傷害
    ，並因頸椎脊髓損傷併四肢無力，需使用輪椅代步或助行器
    輔助行動，日常生活需仰賴他人協助，無完全恢復之可能，
    而達於身體或健康有重大不治或難治之重傷害程度。從而，
    被告等人固基於普通傷害之犯意，輪番以手毆擊、以腳踹踢
    、兼或由林嘉富持條狀物毆打告訴人，雖可認定無致告訴人
    重傷之故意，亦可認定主觀上對於告訴人之重傷害係能預見
    而疏未預見（無認識之過失），然被告等人對於告訴人重傷
    害之結果，在客觀上仍屬能預見，要無疑義，是被告等人對
    於告訴人受重傷之加重結果自應負責。
㈥、綜上所述，被告甲○○、丁○○2人所辯均為事後卸責之詞，無可
    採信，本件事證已臻明確，被告甲○○、丁○○與林嘉富共同傷
    害致重傷之犯行，均堪予認定，應依法論科。
二、論罪科刑：
㈠、核被告甲○○、丁○○所為，均係犯刑法第277條第2項後段之傷
    害致重傷罪。
㈡、被告甲○○、丁○○2人與林嘉富間，就上開犯行，有犯意聯絡及
    行為分擔，均為共同正犯。
三、駁回上訴維持原判決之理由：
㈠、原審經審理結果，依刑法第28條、第277條第2項後段規定，
    以行為人責任為基礎，審酌被告等人僅因單純之行車糾紛，
    即訴諸暴力，危害社會治安情節重大，而告訴人於案發時年
    僅37歲，因此受有前開重傷害之結果，陷於終身無法恢復正
    常工作能力，日常生活更需仰賴他人照顧之困境，有童綜合
    醫院一般證明書可證（見原審卷㈡第53頁），所生損害不輕
    ，被告等雖坦承傷害之犯行，然猶認對於重傷害之結果毋庸
    負責，不能深切反省自己造成之錯誤，犯後態度難認良好，
    且因與告訴人對於賠償之金額認知差距過大，迄今均未能達
    成和解；兼衡被告等人之素行，被告甲○○自陳為國中肄業之
    教育程度、從事隔間工程業、有1名未成年子女；被告丁○○
    為國中肄業之教育程度、從事粗工、有3名未成年子女（見
    原審卷㈡第177至178頁、第210頁）等一切情狀，就被告甲○○
    、丁○○均量處有期徒刑3年8月。顯已詳細說明其所憑之依據
    及理由，核其認事用法均無違誤，量刑亦屬妥適，應予維持
    。
㈡、被告上訴意旨：
　⒈被告甲○○上訴意旨略以：從光田醫療社團法人光田綜合醫院
    （108)光醫事字第10800877號函說明二記載「陳君頸椎被外
    力損傷，無法復原」、另從光田綜合醫院診斷證明書記載告
    訴人受有「右頸穿刺傷合併第7頸椎椎弓骨折…等傷害」，由
    此以觀，造成告訴人重傷害之原因是因為右頸穿刺傷而來。
    惟被告甲○○、丁○○2人既是以徒手毆打告訴人，依社會經驗
    法則顯然不會造成告訴人右頸穿刺傷之傷害，伊2人對於告
    訴人右頸穿刺傷之傷害客觀上不能預見；再者，被告甲○○、
    丁○○2人並不知共同被告林嘉富會撿起地上的條狀物毆打告
    訴人，就林嘉富上開行為，應屬林嘉富臨時起意後之行為，
    被告甲○○、丁○○2人在徒手毆打時根本不能預見林嘉富有上
    開行為，並無與林嘉富有犯意聯絡之情形，故被告甲○○、丁○○對於本件告訴人受重傷害之結果應不能預見，因此告訴人
    右頸穿刺傷之傷害所造成之加重結果，不能將被告甲○○、丁○○論以傷害致重傷之共同正犯；本件被告3人因行車糾紛共
    同傷害告訴人，細繹本案被告等人對告訴人之傷害行為，分
    別有「徒手毆打」、「持路邊條狀物攻擊」、「用腳踹」等
    3種態樣，除徒手毆打為被告3人均坦承不諱外，「用腳踹」
    、「持路邊條狀物攻擊」均係林嘉富所為，至被告甲○○、丁○○2人均堅稱僅有徒手毆打告訴人，且被告3人均稱在告訴人
    倒地流血之後即停手未再攻擊，被告丁○○並稱「林嘉富在告
    訴人倒地之後再踹告訴人」。卷內資料所呈現之情狀，即被
    告3人先共同毆打告訴人，而在告訴人倒地流血後即停手攻
    擊（或僅林嘉富有再用腳踹），而依照一般人之經驗法則，
    告訴人流血倒地應來自於林嘉富持不明條狀物攻擊後所產生
    之結果，亦即林嘉富在現場臨時起意拾起條狀物攻擊後，被
    告甲○○、丁○○即停止對告訴人之攻擊行為，林嘉富上開行為
    對被告甲○○、丁○○均應屬其等事先無法預見，更難想像其2
    人均徒手毆打告訴人會產生重傷害之結果；綜上，被告3人
    與告訴人素不相識，事前未有任何犯意聯絡，車上亦未擺放
    兇器，僅因偶然之行車糾紛共同傷害告訴人，剛開始被告3
    人應為徒手毆打，一般不致導致告訴人受有重傷害之結果，
    而林嘉富臨時起意拾起路邊不明條狀物攻擊告訴人之行為，
    而「徒手毆打」與「持路邊條狀物攻擊」、「用腳踹」之行
    為與是否能預見告訴人重傷顯然有所不同，自不能僅以被告
    3人一開始有共同傷害告訴人之行為，即逕認被告3人對於重
    傷害之結果均有預見之可能，基於罪疑惟輕原則，對被告甲○○應論以普通傷害罪，至告訴人最終受重傷之結果，應在傷
    害罪之量刑基礎上納入考量，即足以充分評價，請撤銷原判
    決，另為適法之判決云云。
  ⒉被告丁○○上訴意旨略以：⑴被告丁○○並無重傷害告訴人之故意
    ：①被告丁○○坦承有傷害告訴人之行為。②本件為突發之爭執
    ，被告等人係與告訴人口角糾紛後，萌生追上告訴人理論之
    意。後來是被告甲○○先下車動手，被告丁○○一時基於氣憤才
    跟上毆打告訴人，並無蓄意致告訴人 「重傷害」之犯意聯
    絡。③告訴人受有重傷害之結果，顯然超出被告等人犯意聯
    絡之範圍：被告丁○○案發當時僅有徒手毆打告訴人之頭部、
    胸口及肩膀，並未攻擊告訴人之頸椎部位。而依光田醫院函
    覆檢察官之函文，告訴人之所以受有「重傷害」，是因為「
    頸椎被外力損傷，無法復原」。被告丁○○攻擊之部位並非頸
    部，對於告訴人受有重傷害，顯然無法預見。⑵刑法第17條
    之加重結果犯，必須加重結果客觀上可能預見，行為人主觀
    上有注意之義務能預見而未預見，亦即就加重結果之發生，
    具有過失，方能構成：被告丁○○是否有上述種種過失，應由
    檢察官負客觀之舉證責任。然則非但檢察官就此未為任何舉
    證，原判決亦未敘明所採憑之事證及認定被告丁○○有何過失
    ，自有判決不備理由之違背法令。⑶本件依卷宗資料所示，
    其他被告持物品攻擊告訴人係臨時起意，對此客觀上被告丁○○並無預見之可能，被告丁○○對加重結果亦無過失：①本件
    被告丁○○與告訴人並無深仇大恨，案發當時只是想教訓告訴
    人一下，下手並未太重，且完全未攻擊告訴人之頸椎。另案
    發當時，告訴人還能起身與被告丁○○互打，客觀上並無法預
    見徒手毆打告訴人會造成其頸椎受損。②再者，承前所述，
    其他被告持物品攻擊告訴人係臨時起意，被告丁○○在案發當
    時並未看到，且雙方開打後一陣混亂，自亦無從苛求被告丁○○去注意其他被告有無拿物品？會不會攻擊到告訴人之致命
    部位？從而本件實難認被告丁○○對加重結果有任何過失。⑷
    綜上所述，倶見原判決之認事用法似仍有未盡周延之處，原
    判決量處被告丁○○之刑亦嫌過重云云。
㈢、然查，被告甲○○、丁○○2人以徒手毆擊告訴人，雖不致告訴人
    身體產生穿刺傷之傷害，惟光田醫療社團法人光田綜合醫院
    108年11月14日（108)光醫事字第10800877號函說明係記載
    「陳君頸椎被外力損傷，無法復原」等語，並未敘明該外力
    損傷是否即為「穿刺傷」所致，已難認該傷害係由持條狀物
    毆打告訴人之林嘉富所獨自造成；況被告等人於案發時既係
    共同以手毆打、以腳踹踢，兼有林嘉富以條狀物毆打告訴人
    ，在此場面混亂之情形下，實難謂獨獨僅有林嘉富以條狀物
    毆打告訴人之頸椎；又林嘉富以條狀物毆打告訴人之際，被
    告甲○○、丁○○既均在現場，然見狀卻未加以勸阻或防止結果
    發生，而容任林嘉富持之傷害告訴人，是渠3人就共同傷害
    告訴人之基本犯罪行為具有犯意之聯絡及行為之分擔，就故
    意傷害之基本犯行本應負其全部責任，而被告等人客觀上共
    同傷害行為與告訴人所受重傷害之加重結果間具有因果關係
    及客觀歸責，已如前述，至告訴人所受重傷害之過失結果，
    固應就個別行為人分別判斷其過失責任，而被告甲○○、丁○○
    雖均辯稱就此過失之重傷害結果無法預見云云，惟被告等人
    以手毆擊、以腳踹踢、兼或由林嘉富持條狀物毆打告訴人，
    期間歷時數分鐘之久，直至告訴人倒地流血無法還手始停止
    ，復依告訴人之光田醫院診斷證明書所載之傷勢暨現場照片
    觀之（見偵卷第93頁、第137頁），告訴人傷勢遍佈全身，
    案發現留有大片血漬，在在足證被告等人攻擊告訴人之時間
    非短、力道非微，而被告甲○○、丁○○2人均具有相當社會經
    歷，係智識健全且具有正常判斷事理能力之成年人，又案發
    時並無其他不能注意之情事，渠等主觀上竟疏未預見及此，
    仍在一時氣憤下，與林嘉富共同出手毆擊告訴人，且見林嘉
    富持條狀物毆打告訴人後，仍繼續參與毆打告訴人之行為，
    致告訴人因而受有前開重傷之傷害結果，應認已有致重傷害
    結果之預見可能，被告甲○○、丁○○2人上訴謂其等就重傷害
    之結果無法預見云云，洵無足採；綜上所述，被告甲○○、丁○○2人之上訴均核無理由，應予駁回。
四、被告丁○○經本院合法傳喚，無正當理由不到庭，爰不待其陳
    述，逕以一造辯論而為判決。　　
據上論結，應依刑事訴訟法第368條、第371條，判決如主文。
本案經檢察官李毓珮提起公訴，檢察官乙○○到庭執行職務。
中　　華　　民　　國　　110 　年　　9 　　月　　30　　日
            刑事第二庭   審判長法　官　何  志  通
                               法　官  石  馨  文
                               法　官  許  月  馨 
以上正本證明與原本無異。
如不服本判決應於收受送達後20日內向本院提出上訴書狀，其未
敘述上訴理由者，並得於提起上訴後20日內向本院補提理由書狀
（均須按他造當事人之人數附繕本）「切勿逕送上級法院」。因
疫情而遲誤不變期間，得向法院聲請回復原狀。 
                               書記官  李  妍  嬅 

中　　華　　民　　國　　110 　年　　9 　　月　　30　　日